臺灣基隆地方法院刑事判決              100年度訴字第866號
公  訴  人  臺灣基隆地方法院檢察署檢察官
被      告  吳榮宗
上列被告因違反毒品危害防制條例案件，經檢察官提起公訴（10
0 年度撤緩毒偵字第76號），被告就被訴事實為有罪之陳述，本
院合議庭裁定由受命法官獨任進行審判，經改依簡式審判程序審
理後判決如下：
    主  文
吳榮宗施用第一級毒品，累犯，處有期徒刑柒月。
    事  實
一、吳榮宗前因施用第一、二級毒品案件，經本院裁定送觀察、
    勒戒後，認無繼續施用毒品之傾向，於民國95年6 月6 日執
    行完畢釋放，並由臺灣基隆地方法院檢察署檢察官以95年度
    毒偵字第296 號為不起訴處分確定，復於上開觀察勒戒執行
    完畢釋放後之5 年內，因施用第一、二級毒品案件，經本院
    以95年度訴字第956 號判決判處有期徒刑8 月、5 月，應執
    行有期徒刑11月確定，嗣再經本院以96年度聲減字第473 號
    裁定予以減刑，並合併定應執行有期徒刑5 月15日確定。又
    因施用第一級毒品案件，經本院以96年度訴字第429 號判決
    判處有期徒刑9 月確定，嗣再經本院以96年度聲減字第1611
    號裁定減為有期徒刑4 月15日確定。其入監接續執行上開應
    執行之有期徒刑5 月15日、4 月15日後，於97年2 月22日執
    行完畢（構成累犯）。再因施用第一級毒品案件，先經本院
    以98年度訴字第301 號判決判處有期徒刑7 月，其不服提起
    上訴，分經臺灣高等法院以98年度台上字第4584號判決、最
    高法院以98年度台上字第4584號判決駁回其上訴確定、再經
    本院以98年度訴字第587 號判決判處有期徒刑4 月確定、經
    本院以98年度訴字第816 號判決判處有期徒刑7 月確定。其
    因上開案件所處之刑，嗣經本院以98年度聲字第1180號裁定
    合併定應執行有期徒刑1 年5 月確定，其入監執行後，於99
    年10月1 日假釋出監，並付保護管束，100 年2 月2 日保護
    管束期滿，所受假釋之宣告未經撤銷，未執行之刑以已執行
    論，而執行完畢（構成累犯）。又因施用第一級、第二級毒
    品案件，經本院以100 年度訴字第713 號判決判處有期徒刑
    7 月、3月，應執行有期徒刑8月（尚未確定）。
二、詎吳榮宗猶未戒斷毒癮，復基於施用第一級毒品海洛因之犯
    意，於100 年3 月10日晚上8 時許（起訴書誤繕為100 年3
    月11日晚間7 、8 時許），在基隆市信義區○○○路○路邊
    ，以將第一級毒品海洛因摻水注入注射針筒，再施打入身體
    之方式，施用施用第一級毒品海洛因1 次。嗣因吳榮宗為列
    管施用毒品人口，於100 年3 月12日下午某時分，為新北市
    政府警察局瑞芳分局員警宋志偉在新北市瑞濱國小前發現其
    身影，宋志偉基於吳榮宗經多次以電話聯繫採尿送驗未果，
    且常與列管之施用毒品口交往，認吳榮宗恐係繼續在施用毒
    品，始逃避警方之驗尿，因而詢問吳榮宗是否仍然繼續在施
    用毒品，吳榮宗見已無可逃避，乃坦承上開犯行，且其經警
    採集之尿液送驗後，結果呈嗎啡之陽性反應，始悉上情。
三、案經新北市政府警察局瑞芳分局報告臺灣基隆地方法院檢察
    署檢察官偵查後起訴。
    理  由
壹、程序事項：
    本件被告吳榮宗所犯者非為死刑、無期徒刑、最輕本刑為3
    年以上有期徒刑之罪或高等法院管轄第一審案件，其於準備
    程序進行中，先就被訴事實為有罪之陳述，經告知其簡式審
    判程序之旨，並聽取公訴人、被告之意見後，本院業已依刑
    事訴訟法第273 條之1 第1 項之規定，裁定由受命法官獨任
    以簡式審判程序進行本案之審理。
貳、實體事項：
一、上開事實，業據被告於本院審理時坦承在卷，且其為警查獲
    時所採集之尿液送驗結果，呈嗎啡之陽性反應，有台灣檢驗
    科技股份有限公司濫用藥物檢驗報告及新北市政府警察局瑞
    芳分局偵辦毒品危害防制條例案件犯嫌尿液檢驗編號對照表
    各1 紙附卷可稽，被告之自白核與事實相符，可以採信。又
    被告前因施用第一、二級毒品案件，經本院裁定送觀察、勒
    戒後，認無繼續施用毒品之傾向，於95年6 月6 日執行完畢
    釋放，並由臺灣基隆地方法院檢察署檢察官以95年度毒偵字
    第296 號為不起訴處分確定等情，有臺灣高等法院被告前案
    紀錄表在卷可憑。綜上，本案事證明確，被告於觀察勒戒執
    行完畢釋放後之5 年內，再次施用第一級毒品之犯行洵堪認
    定，應依法論科。
二、查海洛因係毒品危害防制條例第2 條第2 項第1 款所定之第
    一級毒品，是核被告所為，係犯毒品危害防制條例第10條第
    1 項之施用第一級毒品罪。被告因施用而持有第一級毒品海
    洛因之低度行為，應為施用第一級毒品之高度行為所吸收，
    不另論罪。再被告前曾受如事實欄一所示有期徒刑之執行完
    畢，有臺灣高等法院被告前案紀錄表在卷可憑，其於有期徒
    刑執行完畢釋放後之5 年內，故意再犯本件有期徒刑以上之
    罪，合於累犯之規定，應依刑法第47條第1 項規定，加重其
    刑。爰審酌被告犯罪之動機、曾有施用毒品之前科仍不知戒
    除，惟犯罪後坦承犯行，且所犯之施用毒品犯行乃戕害自己
    身心健康，並未危及他人等一切情狀，量處如主文所示之刑
    。
據上論斷，應依刑事訴訟法第273 條之1 第1 項、第299 條第1
項前段，毒品危害防制條例第10條第1 項、第23條第2 項，刑法
第11條前段、第47條第1 項，判決如主文。
本案經檢察官黃佳權到庭執行職務。
中    華    民    國    100     年    12    月  30   日
                  刑事第二庭法  官  劉桂金
以上正本證明與原本無異。
如不服本判決應於收受送達後10日內向本院提出上訴書狀，並應
敘述具體理由；其未敘述上訴理由者，應於上訴期間屆滿後20日
內向本院補提理由書(均須按他造當事人之人數附繕本)「切勿逕
送上級法院」。
中    華    民    國   100    年    12    月    30    日
                            書記官  許元又
附錄本案論罪法條：
毒品危害防制條例第10條第1項
施用第一級毒品者，處6 月以上5 年以下有期徒刑。